【裁判字號】    95,訴,972
【裁判日期】    950630
【裁判案由】    
【裁判全文】
臺灣彰化地方法院刑事判決               95年度訴字第972號
公  訴  人  臺灣彰化地方法院檢察署檢察官
被      告  甲○○
上列被告因違反毒品危害防制條例案件，經檢察官提起公訴（95
年度毒偵字第1620、2113、2127號），及移送併辦（95年度毒偵
字第2314、2407號），本院認有刑事訴訟法第273-1條第1項之情
形，而改依簡式審判程序判決如下：
    主  文
甲○○連續施用第一級毒品，累犯，處有期徒刑拾壹月，扣案之
海洛因陸包（其中貳包合計驗餘淨重壹點零參公克；另貳包合計
驗餘淨重壹點壹玖公克；另壹包驗餘淨重零點玖陸公克；其餘壹
包毛重零點參柒公克），均沒收銷燬之，另扣案之注射針筒肆支
、塑膠杓子壹支、橡膠軟管壹條、分裝袋伍個、葡萄糖貳包、塑
膠袋壹個，均沒收；又施用第二級毒品，累犯，處有期徒刑肆月
。應執行有期徒刑壹年貳月，扣案之海洛因陸包（其中貳包合計
驗餘淨重壹點零參公克；另貳包合計驗餘淨重壹點壹玖公克；另
壹包驗餘淨重零點玖陸公克；其餘壹包毛重零點參柒公克），均
沒收銷燬之；另扣案之注射針筒肆支、塑膠杓子壹支、橡膠軟管
壹條、分裝袋伍個、葡萄糖貳包、塑膠袋壹個，均沒收。
    事  實
一、甲○○曾於民國（下同）84年間，因違反肅清煙毒條例等案
    件，經本院以84年度訴字第463號判決判處有期徒刑3年2月
    、4月，應執行有期徒刑3年4月，後上訴至臺灣高等法院臺
    中分院，並於84年1月17日，因駁回上訴而確定，又因違反
    肅清煙毒條例等案件，由臺灣臺中地方法院於86年3月28日
    ，以85年度訴字第2334號判決判處有期徒刑3年4月、6月，
    應執行有期徒刑3年8月確定，二案接續執行，後於88年6月1
    0日縮短刑期假釋出監付保護管束，於保護管束期間，又於
    89年間因違反毒品危害防制條例案件送觀察、勒戒，而撤銷
    前開假釋，執行所餘刑期3年8月26日，業於93年4月19日縮
    短刑期執行完畢。另於89年間因施用毒品案件，經依本院裁
    定送觀察、勒戒後，認有繼續施用毒品之傾向，由本院於89
    年5月2日，以89年度毒聲字第2259號裁定令入戒治處所施以
    強制戒治，嗣於89年9月19日，經本院以89年度毒聲字第440
    8號裁定停止戒治，所餘期間付保護管束，業於90年5月1日
    交付保護管束期滿視為執行完畢，並由臺灣彰化地方法院檢
    察署檢察官於同年5月16日，以90年度毒偵字第701、702號
    為不起訴處分確定。詎其仍不知悔改，於前開強制戒治執行
    完畢釋放後5年內，復基於施用第一級毒品海洛因之概括犯
    意，自94年4月11、12日某時起，至95年6月7日下午3時許止
    ，在彰化縣芳苑鄉○○村○○路180巷23號住處及彰化縣芳
    苑鄉○○村○○路旁等處，以將第一級毒品海洛因置入針筒
    內摻水混合後，再持以注射之方式，連續施用第一級毒品海
    洛因多次，平均約1天施用1次。另基於施用第二級毒品甲基
    安非他命之犯意，於95年4月11、12日某時，在不詳地點，
    以將第二級毒品甲基安非他命置於鋁箔紙上燒烤，使其產生
    煙霧後再加以吸食之方式，施用第二級毒品甲基安非他命1
    次。嗣先於94年4月14日上午11時50分許，為警持搜索票在
    彰化縣芳苑鄉○○村○○路「阿芬小吃部」前查獲，並扣得
    海洛因2包（驗餘合計淨重1.03公克）及甲○○所有且供其
    施用海洛因所用之注射針筒2支、塑膠杓子1支、橡膠軟管1
    條；復於95年5月15日晚間10時40分許，在彰化縣芳苑鄉○
    ○村○○路○○段與海埔路口處，為警執行盤查勤務所查獲
    ，並當場扣得第一級毒品海洛因2包（驗餘合計淨重1.19 公
    克）及甲○○所有且供其施用海洛因所用之分裝袋5個、葡
    萄糖1包、注射針筒1支；又於95年5月30日上午10時30分許
    ，為警持搜索票在彰化縣芳苑鄉王功村海埔新生地之某產業
    道路上，攔檢其所駕駛之車牌號碼R5-1433號自用小客車而
    查獲，並當場扣得第一級毒品海洛因1包（驗餘淨重0.96 公
    克）；另於95年6月7日下午5時30分許，為警持搜索票在彰
    化縣芳苑鄉○○村○○路路旁查獲，並扣得海洛因1包（毛
    重0.37公克）及甲○○所有且供其施用海洛因所用之注射針
    筒1支、葡萄糖1包、塑膠袋1個，始循線查悉上情。
二、案經彰化縣警察局二林分局報請臺灣彰化地方法院檢察署檢
    察官偵查起訴，暨彰化縣警察局二林分局報請臺灣彰化地方
    法院檢察署檢察官移送併案審理，本院認有刑事訴訟法第
    273-1條第1項之情形，而改依簡式審判程序審理。
    理  由
一、按除被告所犯為死刑、無期徒刑、最輕本刑為3年以上有期
    徒刑之罪或高等法院管轄第一審案件者外，於刑事訴訟法第
    273條第1項程序進行中，被告先就被訴事實為有罪之陳述時
    ，審判長得告知被告簡式審判程序之旨，並聽取當事人、代
    理人、辯護人及輔佐人之意見後，裁定進行簡式審判程序；
    除簡式審判程序及簡易程序案件外，第一審應行合議審判，
    刑事訴訟法第273-1條第1項、第284-1條分別定有明文。本
    件被告甲○○所犯係死刑、無期徒刑、最輕本刑為3年以上有
    期徒刑或高等法院管轄第一審案件以外之罪，並於本院行準
    備程序時就被訴事實為有罪之陳述，本院合議庭依前揭規定
    ，經評議結果，裁定改由受命法官獨任行簡式審判程序，先
    予敘明。
二、上揭事實，業據被告迭於本院行準備程序與審理時均坦承不
    諱，且其先後於95年4月14日、同年5月16日、同年5月30日
    及同年6月7日為警查獲時所採取之尿液，經送鑑驗結果，確
    分別呈甲基安非他命與嗎啡陽性反應（95年4月14日為警採
    集之尿液）、嗎啡陽性反應（95年5月16日、同年5月30日
    及同年6月7日為警採集之尿液），此有95年4月14日、同年5
    月16日、同年5月30日及同年6月7日彰化縣警察局二林分局
    委託檢驗尿液代號與真實姓名對照單、95年1月13日與同年3
    月22日彰化縣警察局和美分局委託檢驗尿液代號與真實姓名
    對照單及詮昕科技股份有限公司95年4月28日、同年5月30日
    、同年6月13日、同年6月15日報告編號00000000、00000000
    、00000000、00000000號濫用藥物尿液檢驗報告各1紙附卷
    可稽，而扣案之白色粉末6包（其中2包合計驗餘淨重1.03公
    ；另2包合計驗餘淨重1.19公克；另1包驗餘淨重0.96公克；
    其餘1包毛重0.37公克），確係海洛因成分，此除據被告供
    陳在卷外，並有法務部調查局調科壹字第140012916、00000
    0000、000000000鑑定通知書各1紙、彰化縣警察局二林分局
    王功派出所查獲涉嫌毒品危害防制條例毒品初步檢驗報告書
    1紙、及彰化縣警察局二林分局查獲涉嫌毒品危害防制條例
    毒品初步檢驗報告書共3紙在卷可按，復有扣案之注射針筒4
    支、塑膠杓子1支、橡膠軟管1條、分裝袋5個、葡萄糖2包、
    塑膠袋1個可資佐證。再參以施用第一級毒品海洛因具有成
    癮性，被告前又已有施用毒品之犯行，有其前案紀錄可憑，
    且經觀察、勒戒及強制戒治後，仍再次施用毒品，並屢為警
    查獲，被告顯有難以戒斷，且已成癮之情事，故雖被告於為
    警查獲95年4月14日、同年5月16日、同年5月30日及同年6
    月7日為警查獲前4日以外日之施用第一級毒品犯行未經採尿
    鑑驗，然依前開說明，亦應認被告之自白確與事實相符，洵
    堪採信。再查，被告曾於89年間因施用毒品案件，經依本院
    裁定送觀察、勒戒後，認有繼續施用毒品之傾向，由本院於
    89 年5月2日，以89年度毒聲字第2259號裁定令入戒治處所
    施以強制戒治，嗣於89年9月19日，經本院以89年毒聲字第
    4408 號裁定停止戒治，所餘期間付保護管束，業於90年5月
    1日交付保護管束期滿視為執行完畢，並由臺灣彰化地方法
    院檢察署檢察官於同年5月16日，以90年度毒偵字第701、
    702號為不起訴處分確定等情，有臺灣高等法院被告全國前
    案紀錄表及臺灣彰化地方法院檢察署刑案資料查註紀錄表在
    卷足憑，被告顯係於受觀察、勒戒執行完畢釋放後，5 年內
    再犯毒品危害防制條例第10條第1、2項之罪，依同條例第23
    條第2項規定，應依法論科。綜上所述，本件犯罪事證明確
    ，被告前開犯行洵堪認定。
三、核被告甲○○所為，係犯毒品危害防制條例第10條第1項之施
    用第一級毒品罪及同條第2項之施用第二級毒品罪。被告為
    施用毒品而持有第一、二級毒品，其持有之低度行為均應為
    施用之高度行為所吸收，均不另論罪。被告先後多次施用第
    一級毒品之犯行，時間緊接，所犯係構成要件相同之罪，顯
    係基於概括犯意反覆為之，為連續犯，應依刑法第56條規定
    以一罪論，並加重其刑。又其所犯上開二罪，犯意各別，行
    為互殊，且犯罪構成要件亦不同，應予分論併罰。又被告曾
    於84年間，因違反肅清煙毒條例等案件，經本院以84年度訴
    字第463號判決判處有期徒刑3年2月、4月，應執行有期徒刑
    3年4月，後上訴至臺灣高等法院臺中分院，並於84年1月17
    日，因駁回上訴而確定，又因違反肅清煙毒條例等案件，由
    臺灣臺中地方法院於86年3月28日，以85年度訴字第2334號
    判決判處有期徒刑3年4月、6月，應執行有期徒刑3年8月確
    定，二案接續執行，後於88年6月10日縮短刑期假釋出監付
    保護管束，於保護管束期間，又於89年間因違反毒品危害防
    制條例案件送觀察、勒戒，而撤銷前開假釋，執行所餘刑期
    3年8月26日，業於93年4月19日縮短刑期執行完畢，有臺灣
    高等法院被告全國前案紀錄表1件在卷可參，被告於受有期
    徒刑執行完畢後，5年內再犯有期徒刑以上之罪，為累犯，
    應依刑法第47條之規定，遞加重其刑。又查被告係自94年4
    月11、12日某時起，至95年6月7日下午3時許止，連續施用
    第一級毒品海洛因多次，而公訴人雖僅就被告自95年4月14
    日採尿前3日內之某時起，至同年5月15日中午12時許止連續
    施用第一級毒品海洛因之犯行提起公訴，惟該未經起訴之部
    分，與檢察官已提起公訴之部分，因被告均係基於概括犯意
    而為之，具有連續犯之裁判上一罪關係，其一部起訴之效力
    及於全部，故本院自得併予審究，併此敘明。爰審酌被告前
    曾有施用毒品犯行，經送觀察、勒戒及強制戒治執行完畢釋
    放後，猶不知悔改，再施用毒品不輟，不僅戕害自身健康，
    更辜負國家將之視為病人，並施以觀察勒戒及強制戒治處遇
    之苦心，惟其對他人權益之侵害仍屬有限，於本院行準備程
    序與審理時均已坦承犯行，暨其犯罪動機、目的、手段、施
    用之次數、期間及其智識程度、生活狀況等一切情狀，分別
    量處如主文所示之刑，並定應執行刑。扣案之海洛因6包（
    其中2包合計驗餘淨重1.03公；另2包合計驗餘淨重1.19公克
    ；另1包驗餘淨重0.96公克；其餘1包毛重0.37公克），係屬
    第一級毒品，且均係供被告施用毒品所用，不問何人所有，
    均應依毒品危害防制條例第18條第1項前段規定，沒收銷燬
    之。又扣案之注射針筒4支、塑膠杓子1支、橡膠軟管1條、
    分裝袋5個、葡萄糖2包及塑膠袋1個，均係屬施用第一級毒
    品之器具，且均係供被告施用毒品所用，並為被告所有，業
    據被告供承在卷，爰依刑法第38條第1項第2款規定沒收之。
四、據上論斷，應依刑事訴訟法第273-1條第1項、第299條第1項
    前段，毒品危害防制條例第10條第1項、第2項、第18條第1
    項前段，刑法第11條、第56條、第47條、第51條第1項第5款
    、第38條第1項第2款，判決如主文。
本案經檢察官林士富到庭執行職務。
中    華    民    國    95    年    6     月    30    日
                  臺灣彰化地方法院刑事第二庭
                                法  官  黃齡玉
以上正本證明與原本無異。
如不服本判決，應於判決送達後10日內，向本院提出上訴狀（ 須
附繕本 ）。
中    華    民    國    95    年    7     月    4     日
                                書記官  施嘉玫
毒品危害防制條例第10條
施用第一級毒品者，處 6 月以上 5 年以下有期徒刑。
施用第二級毒品者，處 3 年以下有期徒刑。


司法院資訊處製作；財團法人民間司法改革基金會備份。
